臺灣屏東地方法院刑事判決　　　　　　　　　　　　　九十年度易字第一二一二號
　　公　訴　人　臺灣屏東地方法院檢察署檢察官
　　被　　　告　丁○○
右列被告因竊盜案件，經檢察官提起公訴（九十年度偵字第五七四九號），本院判決
如左：
    主  文
丁○○攜帶兇器竊盜，處有期徒刑捌月。
鐵鎚、鋸片、固定鉗、鑽子各壹支及小瓦斯壹組，均沒收之。
    事  實
一、丁○○前於民國九十年五月間因竊盜案件，經本院於九十年八月十四日判處有期
    徒刑八月，緩刑四年，九十年九月十日確定在案。其竟不知收斂，於前開竊盜案
    件判決後確定前之九十年九月七日上午七時許，另基於為自己不法所有之意圖，
    攜帶其所有客觀上具有危險性之鐵鎚、鋸片、固定鉗、鑽子各一支及小瓦斯一組
    等工具，在屏東縣春日鄉○○段○○道路上，竊取丙○○（公訴人誤載黃清泉）
    、甲○○及乙○○所有裝設用以引水之水管二支（一吋規格長五十尺一支、一寸
    半規格長一百尺一支），得手後將之鋸成約五、六尺等長，欲販予資源回收者牟
    利。嗣為丙○○發覺而報警，當場逮捕丁○○，並扣得前開供犯罪所用之工具。
二、案經屏東縣警察局枋寮分局報請臺灣屏東地方法院檢察署檢察官偵查起訴。
    理  由
一、訊據被告丁○○固坦承確有持工具鋸水管之事實，惟否認有何竊盜之犯行，並辯
    稱：該水管係被砂石車壓壞的，以為沒人要才去檢，伊不是偷的，且係沒有水流
    通云云。經查：證人甲○○於警詢中證稱：我的水管係一寸半，目前還在使用灌
    溉田地，今年九十年五月換新，我的部分是好的；證人乙○○於警詢中證稱：我
    的水管係一寸半，沒有損壞，目前做簡易自來水飲食使用，我的部分是好的；證
    人丙○○於警詢中證稱：一寸水管，是做簡易引水，家裡飲食使用，當場被我們
    發現報警查獲（參各證人之警詢筆錄）各等語，及證人甲○○、乙○○於本院審
    理中均證稱：水管係要的，係接水用，是被告把水管鋸下（參本院九十一年一月
    四日訊問筆錄）等語，足徵被告所鋸之水管並非損壞而為無主物，復參之警局所
    檢送之現場水管採證照片九幀，其照片內所呈現之水管有部分係完好的（參本院
    卷第四十頁至四三頁），縱有部分水管係損壞的，被害人亦無拋棄所有之意，被
    告所辯顯係事後卸責之詞，委無足採，此外，復有丙○○、甲○○及乙○○之贓
    物認領保管單在卷可佐，本件事證明確，被告犯行洵堪認定，應依法論科。
二、按鐵鎚、鋸片、固定鉗、鑽子各一支及小瓦斯一組等工具客觀上具有危險性，顯
    足為兇器，核被告丁○○所為，係犯刑法第三百二十一條第一項第三款之加重竊
    盜罪。爰審酌被告犯罪動機、目的、手段、所竊得之財物價值非鉅且已發還被害
    人，及前犯有竊盜罪甫經判決併諭知緩刑後復犯本罪，暨其犯罪後毫無悔意等一
    切情狀，量處如主文所示之刑。至於扣案之鐵鎚、鋸片、固定鉗、鑽子各一支及
    小瓦斯一組等工具為被告所有，業據被告供明在卷，且係供犯罪所用之物，應依
    法併予宣告沒收。
據上論斷，應依刑事訴訟法第二百九十九條第一項前段、第三百二十一條第一項第三
款、第三十八條第一項第二款，判決如主文。
本案經檢察官蔡雯娟到庭執行職務。
中      華      民      國      九十一      年      一    月    二十九  日
                                      臺灣屏東地方法院刑事第二庭
                                          審判長法官  吳永宋
                                          法      官  郭書豪
                                          法      官  李淑惠
右正本證明與原本無異。
對於本判決如有不服應於收受送達後十日內向本院提出上訴書狀上訴於台灣高等法院
高雄分院並按他造當事人之人數附具繕本。
                                          書記官      魏慧夷
中      華      民      國      九十一      年      一    月    二十九  日
附錄論罪法條
刑法第三百二十一條
 (加重竊盜罪)
犯竊盜罪而有左列情形之一者，處六月以上五年以下有期徒刑：
一  於夜間侵入住宅或有人居住之建築物、船艦，或隱匿其內而犯之者。
二  毀越門扇、牆垣或其他安全設備而犯之者。
三  攜帶兇器而犯之者。
四  結夥三人以上而犯之者。
五  乘火災、水災或其他災害之際而犯之者。
六  在車站或埠頭而犯之者。
前項之未遂罰之。
